臺灣高等法院刑事判決
109年度上易字第1550號
上  訴  人  
即  被  告  曹偉賢




上列上訴人即被告因竊盜等案件，不服臺灣士林地方法院109年
度審易字第849號、第910號，中華民國109年6月2日第一審判決(
起訴案號：臺灣士林地方檢察署109年度偵字第6849號、第5595
號)，提起上訴，本院判決如下：
    主  文
上訴駁回。               
    事實及理由
一、經本院審理結果，認第一審以上訴人即被告曹偉賢(下稱被
    告)犯刑法第320條第1項之竊盜罪(共6罪)，分別判處有期徒
    刑5月、5月、4月、4月、6月、5月，合併定應執行刑有期徒
    刑2年，均諭知易科罰金折算之標準為新臺幣1,000元折算1
    日，認事用法及量刑均無不當，且諭知沒收(或追徵)合於法
    律規定，應予維持，並引用第一審判決書記載之事實、證據
    及理由(如附件)。
二、被告上訴意旨略以：被告自警詢起至原審審理均自白認罪，
    被告雖是有期徒刑執行完畢後5年內再犯，惟係因家中問題
    及未婚妻懷孕即將臨盆，經濟重擔落在被告身上，且被告求
    職四處碰壁在於無通訊工具，因而犯下本件竊盜犯行，被告
    深感後悔，請求從輕量刑云云。惟按：量刑輕重，係屬事實
    審法院得依職權自由裁量之事項，苟其量刑已以行為人之責
    任為基礎，並斟酌刑法第57條各款所列情狀，而未逾越法定
    刑度或有濫用權限情事，即不得任意指為違法（最高法院75
    年台上字第7033號裁判、98年度台上字第5002號判決意旨參
    照）。申言之，量刑係法院就繫屬個案之整體評價，為事實
    審法院得依職權裁量之事項，量刑判斷當否之準據，應就判
    決之整體觀察為綜合考量，不可摭拾其中片段，遽予評斷。
    本件原判決以被告之責任為基礎，審酌刑法第57條所列各款
    情狀，在罪刑原則下適正行使其量刑之裁量權，且就刑法第
    57條各款事由詳為審酌並敘明理由，既未逾越法定刑度，亦
    無濫用自由裁量之權限，原審就被告所犯上開之罪，所量處
    之刑尚屬適法，無違比例原則，並無顯然失出或有失衡平之
    情，要難指為違法。又數罪併罰案件，定其應執行之刑，屬
    法院自由裁量之事項，如依刑法第51條各款所定範圍之內量
    定，且客觀上無濫權失當，即不得任意指為違法。可徵原判
    決認定被告有上開竊盜犯行，已審酌其犯罪動機、目的、手
    段及犯罪後態度等情狀，分別量處如前所述之刑，並酌情定
    其應執行有期徒刑2年(均諭知易科罰金之折算標準)，係在
    各刑中最長期(6月)以上，各刑合併之刑期(2年5月)以下，
    且未逾越合併之最高刑期，又未見有濫用權限之情形，於法
    並無違誤。被告上訴本院猶執上開情詞，請求從輕量刑云云
    ，顯係就原審量刑及定執行刑之適法職權行使，漫事指摘，
    為不足採，是被告本件上訴，核無理由，應予駁回。
三、據上論結，應依刑事訴訟法第373條、第368條，判決如主文
    。
本案經檢察官柯怡如提起公訴，檢察官孟玉梅到庭執行職務。
中　　華　　民　　國　　109 　年　　10　　月　　20　　日
　                刑事第二十一庭審判長法　官　許宗和
　                                    法　官　黃玉婷
　                                    法　官　黃惠敏
以上正本證明與原本無異。
不得上訴。
                                      書記官　吳錫欽
中　　華　　民　　國　　109 　年　　10　　月　　20　　日